# 求助陈版主多次购买长期股权投资的处理

提问人：LisaW123 时间：2017-11-02 19:13:15
求助陈版主多次购买长期股权投资的处理。
目前A企业对B企业拥有25%的投资份额。根据A与B的股东之间约定，在未来几年内，A企业有权通过 2 次购买股权，第二次行权完成后，A企业达到对B企业的51%的股权。
如果公司明确未来两次均行权，A对B实现控制，则为多次购买实现非同一控制。 这种情况下，目前是不是A公司享有的这个权利无需确认，待实现控制时参照如下处理： 1 ．在个别财务报表中，应当以购买日之前所持被购买方的股权投资的账面价值与购买日新增投资成本之和，作为该项投资的初始投资成本；购买日之前持有的被购买方的股权涉及其他综合收益的，应当在处置该项投资时将与其相关的其他综合收益（例如，可供出售金融资产公允价值变动计入资本公积的部分，下同）转入当期投资收益。 2 ．在合并财务报表中，对于购买日之前持有的被购买方的股权，应当按照该股权在购买日的公允价值进行重新计量，公允价值与其账面价值的差额计入当期投资收益；购买日之前持有的被购买方的股权涉及其他综合收益的，与其相关的其他综合收益应当转为购买日所属当期投资收益。购买方应当在附注中披露其在购买日之前持有的被购买方的股权在购买日的公允价值、按照公允价值重新计量产生的相关利得或损失的金额。
如果公司明确未来只行权一次，A对B可能为重大影响/共同控制. 这种情况下，请问目前A公司享有的购买股权的权利是否需要确认公允价值呢，账务处理应该如何处理呢
如果公司无法明确未来是否行权、行权几次 是否按目前公司管理层的最佳估计考虑上述可能发生的情况，同时考虑相关会计处理。
如果最终已行权 2 次，达到控制后，B公司少数股东享有在一定期间内将剩余股份的卖出给A的权利 第一次可以卖出规定的股权比例、第二次B公司的少数股东可以将剩余股份全部卖出，B公司的少数股东可以选择行权一次、或是两次均行权。请问这个卖出权利，目前对A公司的账务处理是否会产生影响呢
非常感谢陈版主！

回答人：chenyiwei
请说明这部分买入期权的行权价格如何确定？买入期权的行权时间和前提条件有无特殊限制？买入期权本身的公允价值在资产负债表日能否可靠计量？